臺灣花蓮地方法院刑事判決　　　　　　　　　　　　　九十四年度訴字第一六六號
　　公　訴　人　臺灣花蓮地方法院檢察署檢察官
　　被　　　告　甲○○
右列被告因違反毒品危害防制條例案件，經檢察官提起公訴（九十四年度毒偵字第二
六二號、九十四年度毒偵字第三九四號），由本院合議庭裁定進行簡式審判程序後，
判決如左：
    主  文
甲○○施用第一級毒品，累犯，處有期徒刑捌月；又連續施用第二級毒品，累犯，處
有期徒刑捌月，扣案之第二級毒品安非他命壹小包（含袋重零點伍公克）沒收銷燬之
，扣案之吸食器壹組、電子秤壹個均沒收。應執行有期徒刑壹年貳月，扣案之第二級
毒品安非他命壹小包（含袋重零點伍公克）沒收銷燬之，扣案之吸食器壹組、電子秤
壹個均沒收。
    事  實
一、甲○○前於民國九十一年間，因施用第一級毒品海洛因、第二級毒品安非他命，
    除經本院裁定送勒戒處所施以觀察、勒戒，因有繼續施用毒品之傾向，而由本院
    以九十一年度毒聲字第六六號案件裁定令其入戒治處所施以強制戒治，於九十一
    年十二月十七日停止戒治付保護管束，嗣於九十二年二月三日保護管束期滿而執
    行完畢外，另經臺灣高等法院花蓮分院以九十一年度上訴字第一三八號案件判處
    應執行有期徒刑八月確定；其復於九十二年間，因施用第二級毒品安非他命，除
    經本院以九十二年度毒聲字第四一九號案件裁定令其入戒治處所施以強制戒治，
    於九十三年一月九日因毒品危害防制條例修正而執行完畢釋放出監外，另經本院
    簡易庭以九十二年度花簡字第四七０號案件判處有期徒刑六月確定，前開兩案之
    有期徒刑經接續執行結果，甫於九十三年十二月一日因縮短刑期而執行完畢。詎
    其仍不知悔改，明知海洛因及安非他命分別為第一級毒品及第二級毒品，猶於前
    開強制戒治執行完畢釋放後五年內，即九十四年二月二十五日晚間六時四十六分
    許往前回溯九十六小時內某時，在其位於花蓮縣花蓮市豐村六六號之住處內，將
    第一級毒品海洛因及第二級毒品安非他命均摻入香菸內而合併施用一次，另自九
    十四年二月九日起迄同年月二十五日止，在上址將第二級毒品安非他命單獨置於
    玻璃球內燒烤，進而吸食其煙霧之方式，連續施用第二級毒品安非他命多次。嗣
    於九十四年二月二十五日為警在上址查獲，並當場扣得第二級毒品安非他命一小
    包（含袋重０點五公克）、吸食器一組、電子秤一個等物，經警對其採尿送驗後
    ，而悉上情。
二、案經花蓮縣警察局吉安分局報告臺灣花蓮地方法院檢察署檢察官偵查起訴。
    理  由
一、訊據被告甲○○對於右揭犯罪事實均坦承不諱，且被告於九十四年二月二十五日
    晚間六時二十分、同日晚間六時四十六分兩次為警採集之尿液，均送慈濟大學濫
    用藥物檢驗中心以酵素免疫分析法（ＥＩＡ）、氣相層析質譜儀分析法（ＧＣ／
    ＭＳ）檢驗結果，皆呈甲基安非他命及鴉片類之陽性反應，此有該中心檢驗總表
    及姓名代號對照表各二份在卷可稽，復有卷附照片四幀及扣案之第二級毒品安非
    他命一小包（含袋重０點五公克）、吸食器一組、電子秤一個可佐，足認被告之
    自白與事實相符，堪予採信，故本案事證業已明確，被告之犯行堪以認定，應予
    依法論科。
二、查被告前於九十一年間，因施用第一級毒品海洛因、第二級毒品安非他命，經本
    院裁定送勒戒處所施以觀察、勒戒，因有繼續施用毒品之傾向，而由本院以九十
    一年度毒聲字第六六號案件裁定令其入戒治處所施以強制戒治，於九十一年十二
    月十七日停止戒治付保護管束，嗣於九十二年二月三日保護管束期滿而執行完畢
    ；其復於九十二年間，因施用第二級毒品安非他命，經本院以九十二年度毒聲字
    第四一九號案件裁定令其入戒治處所施以強制戒治，於九十三年一月九日因毒品
    危害防制條例修正而執行完畢釋放出監之事實，有臺灣花蓮地方法院檢察署刑案
    資料查註紀錄表、臺灣花蓮地方法院檢察署全國施用毒品案件紀錄表、臺灣高等
    法院被告前案紀錄表各乙份在卷可稽，被告於前開強制戒治執行完畢釋放後，五
    年內再犯本件施用第一級毒品海洛因、第二級毒品安非他命之犯行，即應依毒品
    危害防制條例第二十三條第二項之規定予以追訴處罰，合先敘明。海洛因依毒品
    危害防制條例第二條第二項第一款之規定，係屬第一級毒品；安非他命依同條例
    第二條第二項第二款之規定，係屬第二級毒品，是核被告所為，係犯毒品危害防
    制條例第十條第一項之施用第一級毒品罪，及同條第二項之施用第二級毒品罪。
    被告前後多次施用第二級毒品安非他命之犯行，時間緊接，觸犯構成要件相同之
    罪名，顯係基於概括犯意反覆為之，應依連續犯之規定論以一罪，並依法加重其
    刑。被告於施用第一級毒品海洛因、第二級毒品安非他命前之持有行為，應分別
    為嗣後施用之高度行為所吸收，均不另論罪。被告於九十四年二月二十五日晚間
    六時四十六分許往前回溯九十六小時內某時，合併施用第一級毒品海洛因、第二
    級毒品安非他命，係以一個施用行為，同時觸犯上開二罪名，故此次施用毒品之
    犯行，應依想像競合例，從一較重之施用第一級毒品罪處斷。被告所犯上開兩罪
    間，犯意各別、行為互殊，應予分論併罰。查被告前於九十一年間，因施用第一
    級毒品海洛因、第二級毒品安非他命，經臺灣高等法院花蓮分院以九十一年度上
    訴字第一三八號案件判處應執行有期徒刑八月確定；其於九十二年間，因施用第
    二級毒品安非他命，經本院簡易庭以九十二年度花簡字第四七０號案件判處有期
    徒刑六月確定，前開兩案經接續執行結果，甫於九十三年十二月一日因縮短刑期
    而執行完畢，此有臺灣高等法院被告前案紀錄表乙份在卷可按，其受有期徒刑執
    行完畢後，五年以內再犯本案兩件有期徒刑以上之罪，均為累犯，依法就被告所
    犯施用第一級毒品罪部分加重其刑，就其所犯施用第二級毒品罪部分遞加重其刑
    。爰審酌被告前有多次施用毒品紀錄，此次再度施用，顯見其尚無戒除吸毒習性
    之決心，復參酌其所犯雖未造成他人具體之損害，然已戕害身心至鉅，滋生之社
    會問題層面亦甚廣，而其犯後能坦承犯行，猶具悔意等一切情狀，就其所犯分別
    量處如主文所示之刑，並定其應執行之刑。扣案之第二級毒品安非他命一小包（
    含袋重０點五公克），係查獲之毒品，依毒品危害防制條例第十八條第一項前段
    之規定，不論是否為被告所有，均應諭知沒收銷燬；扣案之吸食器一組、電子秤
    一個，為被告所有、供其施用第二級毒品安非他命所用之物，此業據其自承在卷
    ，爰依刑法第三十八條第一項第二款之規定宣告沒收。
據上論斷，應依刑事訴訟法第二百九十九條第一項前段、第二百七十三條之一第一項
，毒品危害防制條例第十條第一項、第二項、第十八條第一項前段，刑法第十一條前
段、第五十六條、第五十五條、第四十七條、第五十一條第五款、第三十八條第一項
第二款之規定，判決如主文。
本案經檢察官乙○○到庭執行職務。
中      華      民      國    九十四    年      六      月     三十     日
                                  臺灣花蓮地方法院刑事第三庭
                                      法    官    鄭  光  婷
右正本證明與原本無異。
如對本判決不服，應於送達後十日內，向本院提出上訴狀。（應抄附繕本）
                                  法院書記官
中      華      民      國    九十四    年      七      月        四    日
附錄本判決論罪之法律條文：
毒品危害防制條例第十條第一項、第二項：
施用第一級毒品者，處六月以上五年以下有期徒刑。
施用第二級毒品者，處三年以下有期徒刑。
